臺灣板橋地方法院刑事判決　　　　　　　98年度訴字第4346號
公　訴　人　臺灣板橋地方法院檢察署檢察官
被　　　告　江佳鈴
選任辯護人　法律扶助基金會連兆宗律師
被　　　告　吳英豪
選任辯護人　法律扶助基金會李淵聯律師
被　　　告　黃青梅
選任辯護人　舒建中律師
上列被告等因違反毒品危害防制條例案件，經檢察官提起公訴（
98年度偵字第16311 號），本院判決如下：
    主  文
江佳鈴共同販賣第二級毒品，累犯，處有期徒刑壹年拾壹月。扣
案之行動電話貳支（含行動電話門號0000000000號、0000000000
號SIM 卡各壹張）均沒收之。又販賣第一級毒品，累犯，處有期
徒刑捌年。未扣案之販賣毒品所得新臺幣玖仟元沒收之，如全部
或一部不能沒收時，以其財產抵償之。扣案之行動電話壹支（含
行動電話門號0000000000號SIM 卡壹張）沒收之。又販賣第二級
毒品，累犯，處有期徒刑貳年。未扣案之販賣毒品所得新臺幣壹
萬元沒收之，如全部或一部不能沒收時，以其財產抵償之。扣案
之行動電話壹支（含行動電話門號0000000000號SIM 卡壹張）沒
收之。又販賣第二級毒品，累犯，處有期徒刑貳年肆月。未扣案
之販賣毒品所得新臺幣貳萬元沒收之，如全部或一部不能沒收時
，以其財產抵償之。扣案之行動電話壹支（含行動電話門號
0000000000號SIM 卡壹張）沒收之。又販賣第一級毒品，累犯，
處有期徒刑柒年拾月。未扣案之販賣毒品所得新臺幣伍仟元沒收
之，如全部或一部不能沒收時，以其財產抵償之。扣案之行動電
話壹支（含行動電話門號0000000000號SIM 卡壹張）沒收之。應
執行有期徒刑拾捌年。未扣案之販賣毒品所得新臺幣肆萬肆仟元
沒收之，如全部或一部不能沒收時，以其財產抵償之。扣案之行
動電話支（含行動電話門號0000000000號、0000000000 號 、
0000000000號SIM 卡各壹張）均沒收之。
吳英豪共同販賣第二級毒品，累犯，處有期徒刑年拾月。扣案
之行動電話貳支（含行動電話門號0000000000號、0000000000號
SIM 卡各壹張）均沒收之。又販賣第一級毒品未遂，累犯，處有
期徒刑捌年。扣案之行動電話壹支（含行動電話門號0000000000
號SIM 卡壹張）沒收之。應執行有期徒刑拾壹年肆月。扣案之行
動電話支（含行動電話門號0000000000號、0000000000號、00
00000000號SIM 卡各壹張）均沒收之。
黃青梅無罪。
    事  實
一、江佳鈴前於民國97年間因違反毒品危害防制條例案件，經本
    院以97年度簡字第7341號判處有期徒刑5 月，如易科罰金，
    以新臺幣1,000 元折算1 日確定，嗣於97年11月17日易科罰
    金執行完畢（於本案構成累犯）。又吳英豪前於94年間因偽
    造文書案件，經本院以94年度簡字第5040號判處有期徒刑3
    月確定，嗣入監服刑，於95年6 月8 日執行徒刑完畢（於本
    案構成累犯）。
二、江佳鈴、吳英豪明知甲基安非他命為毒品危害防制條例所列
    之第二級毒品，不得非法販賣或持有，竟意圖營利，共同基
    於販賣第二級毒品甲基安非他命之犯意聯絡，由江佳鈴於98
    年4 月8 日下午4 時許，以其使用之行動電話門號00000000
    00號撥打行動電話門號0000000000號予吳英豪，指示吳英豪
    前往臺北縣樹林巿（現改制為新北巿樹林區○○○街某處，
    交付重量約1 公克之第二級毒品甲基安非他命予真實姓名年
    籍不詳、綽號「肉包」之成年男子，並告知吳英豪渠再自行
    向「肉包」收取購買上開毒品之對價新臺幣（下同）3,000
    元，嗣吳英豪旋依指示前往上開處所，交付重量約1 公克之
    第二級毒品甲基安非他命予「肉包」。
三、江佳鈴另單獨基於販賣第一級毒品海洛因及第二級毒品甲基
    安非他命以營利之犯意，分別於下列時間、地點，販賣第一
    級毒品海洛因及第二級毒品甲基安非他命予邱慈雯、張淑玲
    、蕭福星等人：
  (一)江佳鈴於98年4 月6 日晚間8 時4 分許，接獲邱慈雯以行動
    電話門號0000000000號撥打其使用之行動電話門號00000000
    00號，表示欲向其購買重量約半錢之第一級毒品海洛因後，
    即於同日晚間8 時27分許，在臺北縣新莊巿（現改制為新北
    巿新莊區○○○路之「首部曲」KTV ，交付重量約半錢之第
    一級毒品海洛因予邱慈雯，並向邱慈雯收取購買該毒品之對
    價9,000 元。
  (二)江佳鈴於98年4 月6 日晚間11時2 分許，接獲張淑玲以行動
    電話門號0000000000號撥打其使用之行動電話門號00000000
    00號，表示欲向其購買第二級毒品甲基安非他命後，即於翌
    日凌晨0 時許，在臺北縣土城巿（現改制為新北巿土城區）
    之工業區郵局前，交付重量約4.25公克之第二級毒品甲基安
    非他命予依張淑玲指示前來交易之真實姓名年籍不詳、綽號
    「志偉」之成年男子，並向「志偉」收取張淑玲購買該毒品
    之對價10,000元。
  (三)江佳鈴於98年4 月7 日下午5 時8 分許，接獲張淑玲以行動
    電話門號0000000000號撥打其使用之行動電話門號00000000
    00號，表示欲向其購買第二級毒品甲基安非他命後，即於同
    日晚間11時23分許，在臺北縣板橋巿（現改制為新北巿板橋
    區○○○路某處，交付重量約8.5 公克之第二級毒品甲基安
    非他命予張淑玲，並向張淑玲收取購買該毒品之對價20,000
    元。
  (四)江佳鈴於98年4 月29日晚間10時30分許，在臺北縣板橋巿大
    觀路265 巷某處，交付重量不詳之第一級毒品海洛因予蕭福
    星，並向蕭福星收取購買該毒品之對價5,000 元。
四、吳英豪另單獨基於販賣第一級毒品海洛因及第二級毒品甲基
    安非他命之犯意，於98年5 月21日下午6 時8 分許及同日時
    21分許，接獲孫永舜以行動電話門號0000000000號撥打其使
    用之行動電話門號0000000000號，表示欲向其購買重量約1
    公克之第二級毒品甲基安非他命及重量約半錢之第一級毒品
    海洛因，即在電話中向孫永舜報明重量約1 公克之第二級毒
    品甲基安非他命要價3,000 元，雙方議定後，孫永舜旋前往
    吳英豪位於臺北縣三峽鎮（現改制為新北巿三峽區○○○路
    339 號10樓之2 住處樓下，欲與吳英豪進行毒品交易，惟2
    人碰面後，因吳英豪拒絕孫永舜賒欠購買上開毒品之對價，
    始未交付任何毒品予孫永舜。
五、適經警報請臺灣板橋地方法院檢察署向本院聲請對江佳鈴等
    人使用之上開行動電話門號實施通訊監察而得悉上情，乃於
    98年6 月9 日下午6 時許，依同署檢察官核發之拘票，至江
    佳鈴位於臺北縣三峽鎮○○路41號3 樓之5 住處拘提江佳鈴
    ，並扣得其所有供聯繫販毒事宜所用之行動電話3 支（含行
    動電話門號0000000000號、0000000000號、0000000000號SI
    M 卡各1 張）等如附表一所示之物；另於98年6 月9 日下午
    5 時10分許，持本院核發之搜索票前往吳英豪上址住處執行
    搜索，當場起獲其所有供聯繫販毒事宜所用之行動電話1 支
    （含行動電話門號0000000000號SIM 卡1 張）等如附表二所
    示之物。
六、案經臺灣板橋地方法院檢察署檢察官指揮臺北縣政府警察局
    （現改制為新北巿政府警察局）土城分局偵辦並移請該署檢
    察官偵查起訴。
    理  由
壹、有罪部分
一、證據能力方面
    按被告以外之人於審判外之言詞或書面陳述，除法律有規定
    者外，不得作為證據；被告以外之人於偵查中向檢察官所為
    之陳述，除顯有不可信之情況者外，得為證據；被告以外之
    人於審判外之陳述，雖不符刑事訴訟法第159 條之1 至第15
    9 條之4 之規定，而經當事人於審判程序同意作為證據，法
    院審酌該言詞陳述或書面陳述作成時之情況，認為適當者，
    亦得為證據；當事人、代理人或辯護人於法院調查證據時，
    知有刑事訴訟法第159 條第1 項不得為證據之情形，而未於
    言詞辯論終結前聲明異議者，視為有前項之同意，刑事訴訟
    法第159 條第1 項、第159 條之1 第2 項、第159 條之5 分
    別定有明文。查本案以下所引各項證據，均經檢察官及被告
    吳英豪暨其選任之辯護人於審判程序中同意作為證據（見本
    院99年4 月28日準備程序筆錄第4 頁、100 年2 月24日審判
    筆錄第3 頁），而被告江佳鈴暨其選任之辯護人亦對於證據
    能力部分表示「沒有意見」等語（見本院99年1 月19日準備
    程序筆錄第11頁），復未於本案言詞辯論前聲明異議，則本
    院審酌證人邱慈雯、張淑玲、蕭福星、孫永舜於偵查中之證
    述皆係經檢察官告知具結義務及偽證處罰後具結所為，且上
    開證據核無違法取證或證明力顯然過低之情事，依各該陳述
    作成時之狀況，並無不適當或顯不可信之情形，自均得為證
    據，合先敘明。
二、得心證之理由
  (一)被告江佳鈴、吳英豪共同販賣毒品部分
    訊據被告江佳鈴固坦承販賣第二級毒品甲基安非他命予真實
    姓名年籍不詳、綽號「肉包」之成年男子之犯行，惟供稱：
    是伊自己交付毒品給「肉包」云云；而被告吳英豪雖坦承曾
    於前述時間及地點，依被告江佳鈴之指示，交付重量約1 公
    克之第二級毒品甲基安非他命予「肉包」，惟矢口否認有何
    販賣第二級毒品犯行，辯稱：江佳鈴叫伊拿安非他命去請「
    肉包」，不是要賣給「肉包」，伊沒有跟「肉包」收錢云云
    。經查：
    1.被告吳英豪於本院訊問時迭坦承被告江佳鈴確有於98年4
      月8 日下午4 時許，以行動電話門號0000000000號撥打其
      使用之行動電話門號0000000000號，指示其前往臺北縣樹
      林巿三俊街某處，交付重量約1 公克之第二級毒品甲基安
      非他命予真實姓名年籍不詳、綽號「肉包」之成年男子等
      情不諱（見本院99年4 月28日準備程序筆錄第3 頁、99年
      10月28日審判筆錄第18頁），核與被告江佳鈴於警詢及偵
      查中供述情節相符（見臺灣板橋地方法院檢察署98年度偵
      字第16311 號偵查卷一第19至20頁、第277 頁）。而臺北
      縣政府警察局土城分局依本院核發之通訊監察書對被告江
      佳鈴使用之行動電話門號0000000000號實施通訊監察結果
      ，確有監錄到其（以下簡稱「江」）使用上開行動電話門
      號與被告吳英豪（以下簡稱「豪」）使用行動電話門號00
      00000000號進行下列通話內容：
      98年4 月8 日下午4 時9 分許起：
        「江：出門沒？我跟你講樹林那是三俊街，我說錯了。
          豪：三俊街喔，我現在在土城，我先拿東西過去給我
              朋友，我再過去三俊街。
          江：那個人現在在外面等你，你快過去。
          豪：好。」
      98年4 月8 日下4 時19分許起：
        「豪：三俊街是哪一個？他電話多少？
          江：等一下，我看一下。號碼0000000000。
          豪：0000000000。
          江：你用這支電話打給他就好。
          豪：好。」
      98年4 月8 日下午4 時21分許起：
        「豪：這個錢是？
          江：沒關係，他再跟我算就好。
          豪：那是要拿1 克給他喔？
          江：1 個、2 個都沒關係給他。
          豪：可是我只有包1 個耶。
          江：那你先拿1 個給他，等一下還有人要拿。
          豪：好，我等一下再送過來。
          江：好。」
      98年4 月8 日下午4 時43分許起：
        「豪：嫂子，那個叫肉包嗎？
          江：對。
          豪：他要拿什麼？
          江：1 個男生。
          豪：好。」
      此有通訊監察譯文1 份附卷可稽（見同上偵查卷一第336
      頁至第336 頁背面）。依被告江佳鈴與被告吳英豪間之通
      話內容可知，被告江佳鈴確有指示被告吳英豪前往臺北縣
      樹林巿三俊街某處，交付「1 個男生」即意指重量約1 公
      克之第二級毒品甲基安非他命予「肉包」，此與被告吳英
      豪於本院訊問時及被告江佳鈴於警詢暨偵查中供陳上情一
      致，是被告江佳鈴於本院訊問時改稱：是伊自己交付毒品
      給「肉包」云云，無非為被告吳英豪卸責之詞，不足採信
      。
    2.至被告吳英豪雖於本院訊問時辯稱：江佳鈴叫伊拿安非他
      命去請「肉包」，不是要賣給「肉包」云云，然在前述第
      通通話中，被告吳英豪即有詢問被告江佳鈴渠所指示交
      付毒品予「肉包」之對價應如何處理，被告江佳鈴則告知
      渠會再自行與「肉包」結算，顯見被告江佳鈴指示被告吳
      英豪交付第二級毒品甲基安非他命予「肉包」，並非單純
      請「肉包」施用，而係有對價關係之販賣交易無訛。又被
      告江佳鈴、吳英豪雖均陳稱其等未向「肉包」收取任何金
      錢等語，惟其等本即出於販賣之意思而交付第二級毒品甲
      基安非他命予「肉包」，縱迄未與「肉包」結算而未收到
      購買該毒品之對價，仍無礙於其等販賣第二級毒品甲基安
      非他命予「肉包」既遂之認定，併此敘明。
    3.此外，另有臺北縣政府警察局土城分局搜索扣押筆錄、扣
      押物品目錄表各1 份附卷（見同上偵查卷一第29至32頁）
      及被告江佳鈴所持有之行動電話2 支（含行動電話門號00
      00000000號、0000000000號SIM 卡各1 張）扣案可資佐證
      。是本案關於被告江佳鈴、吳英豪共同販賣第二級毒品甲
      基安非他命予「肉包」之事證明確，其2 人此部分犯行均
      堪認定。
  (二)被告江佳鈴單獨販賣毒品部分
    1.事實欄三之(一)部分
      訊據被告江佳鈴坦承確有於如事實欄三之(一)所示時間及地
      點，以9,000 元之代價販賣重量約半錢之第一級毒品海洛
      因予邱慈雯等情不諱（見本院99年1 月19日準備程序筆錄
      第4 頁、100 年2 月24日審判筆錄第19頁），且其於偵查
      中經檢察官向本院聲請羈押而接受本院訊問時亦坦承確有
      販賣第一級毒品海洛因予邱慈雯一節無訛（見本院98年度
      聲羈字第354 號卷第4 頁背面），核與證人邱慈雯於警詢
      及偵查中證述情節相符（見同上偵查卷一第93頁、第301
      頁）。而臺北縣政府警察局土城分局依本院核發之通訊監
      察書對被告江佳鈴使用之行動電話門號0000000000號實施
      通訊監察結果，確有監錄到其（以下簡稱「江」）使用上
      開行動電話門號與邱慈雯（以下簡稱「邱」）使用行動電
      話門號0000000000號進行下列通話內容：
      98年4 月6 日晚間8 時4 分許起：
        「邱：姐仔，你在哪裡？我要拿半錢女生。
          江：等一下好不好，我人在路邊。
          邱：在哪裡？
          江：泰山。
          邱：我在新莊。
          江：那約明志路。
          邱：好，馬上到。」
      98年4 月6 日晚間8 時11分許起：
        「邱：你在哪邊？
          江：我已經走了。
          邱：我到明志街了耶。
          江：我就知道你來不及，到阿敏的家。
          邱：好。」
      98年4 月6 日晚間8 時27分許起：
        「江：你到囉，我跟你講，在首部曲這裡。
          邱：首部曲，好。」
      此有通訊監察譯文1 份存卷足憑（見同上偵查卷一第339
      頁）。依被告江佳鈴與邱慈雯間之通話內容可知，邱慈雯
      確有向被告江佳鈴表示需要「半錢女生」即意旨重量約半
      錢之第一級毒品海洛因，並相約見面進行交易無訛，核與
      被告江佳鈴及邱慈雯供陳上情一致。此外，另有臺北縣政
      府警察局土城分局搜索扣押筆錄、扣押物品目錄表各1 份
      附卷（見同上偵查卷一第29至32頁）及被告江佳鈴所持有
      之行動電話1 支（含行動電話門號0000000000號SIM 卡1
      張）扣案可資佐證，足見被告江佳鈴此部分自白確與事實
      相符，堪值採信。是本案關於被告江佳鈴販賣第一級毒品
      海洛因予邱慈雯之事證明確，其此部分犯行堪予認定。
    2.事實欄三之(二)部分
      訊據被告江佳鈴坦承確有於如事實欄三之(二)所示時間及地
      點，以10,000元之代價販賣重量約4.25公克之第二級毒品
      甲基安非他命予張淑玲等情不諱（見本院99年1 月19日準
      備程序筆錄第4 至5 頁、100 年2 月24日審判筆錄第19頁
      ），且其於警詢時及於偵查中經檢察官向本院聲請羈押而
      接受本院訊問時亦坦承確有販賣毒品予張淑玲一節無訛（
      見同上偵查卷一第20至21頁、本院98年度聲羈字第354 號
      卷第4 頁背面），核與證人張淑玲於警詢及偵查中證述情
      節相符（見同上偵查卷一第115 至116 頁、第285 至286
      頁）。而臺北縣政府警察局土城分局依本院核發之通訊監
      察書對被告江佳鈴使用之行動電話門號0000000000號實施
      通訊監察結果，確有監錄到其（以下簡稱「江」）使用上
      開行動電話門號與張淑玲（以下簡稱「張」）使用行動電
      話門號0000000000號及綽號「志偉」之人（以下簡稱「偉
      」）使用行動電話門號0000000000號進行下列通話內容：
      98年4 月6 日晚間11時2 分許起：
        「張：我等一下過去跟你再拿，好不好？
          江：我沒辦法，拿這麼多。
          張：不是啦，東西還在我這，我先放你那邊，因為這
              批我不想出啊，就是你早上給我那批，你另外拿
              東西給我，我等出了錢回來給你，東西再還我。
          江：給你太好，你不出就是啦。
          張：對啦，好不好？
          江：好啊。
          張：我要6 個。
          江：我人現在在板橋，要你快點過來啊。
          張：要散的，分作1 包1 包的，那我就不用再分啦，
              我在土城。
          江：我要去土城，就約工業區那裡。
          張：好。」
      98年4 月6 日晚間11時28分許起：
        「偉：我志偉，你在哪裡？
          江：在三民，我要去土城工業區。
          偉：工業區哪邊？
          江：那個小玲好像知道吧？
          偉：他不知道。
          江：工業區郵局啊。
          偉：郵局我知道。
          江：好，拜拜。」
      98年4 月7 日凌晨0 時0 分許起：
        「江：你在哪裡？
          偉：7-11。
          江：哪個郵局？
          偉：消防隊跟郵局旁邊啊，在三民路這裡。
          江：三民路我知道，好。」
      98年4 月7 日凌晨0 時2 分許起：
        「張：他到了嗎？
          江：到了。
          張：他到了，
          江：好。」
      此有通訊監察譯文1 份在卷可佐（見同上偵查卷一第67頁
      背面）。依被告江佳鈴與張淑玲、「志偉」間之通話內容
      可知，張淑玲確有隱諱地向被告江佳鈴表示要向渠拿「東
      西」（即意指毒品），並要求渠分裝後交付，嗣由「志偉
      」與被告江佳鈴聯繫相約見面進行交易無訛，核與被告江
      佳鈴及張淑玲供陳上情一致。此外，另有臺北縣政府警察
      局土城分局搜索扣押筆錄、扣押物品目錄表各1 份附卷（
      見同上偵查卷一第29至32頁）及被告江佳鈴所持有之行動
      電話1 支（含行動電話門號0000000000號SIM 卡1 張）扣
      案可資佐證，足見被告江佳鈴此部分自白確與事實相符，
      堪值採信。是本案關於被告江佳鈴販賣第二級毒品甲基安
      非他命予張淑玲之事證明確，其此部分犯行堪以認定。
    3.事實欄三之(三)部分
      訊據被告江佳鈴坦承確有於如事實欄三之(三)所示時間及地
      點，以20,000元之代價販賣重量約8.5 公克之第二級毒品
      甲基安非他命予張淑玲等情不諱（見本院99年1 月19日準
      備程序筆錄第5 頁、100 年2 月24日審判筆錄第19頁），
      且其於偵查中亦坦承確有販賣第二級毒品甲基安非他命予
      張淑玲，並向張淑玲收取購買該毒品之對價20,000元及償
      還之欠款5,000 元等節無訛（見同上偵查卷一第277 至27
      8 頁），核與證人張淑玲於警詢及偵查中證述情節相符（
      見同上偵查卷一第116 頁、第286 頁）。而臺北縣政府警
      察局土城分局依本院核發之通訊監察書對被告江佳鈴使用
      之行動電話門號0000000000號實施通訊監察結果，確有監
      錄到其（以下簡稱「江」）使用上開行動電話門號與張淑
      玲（以下簡稱「張」）使用行動電話門號0000000000號進
      行下列通話內容：
      98年4 月7 日下午5 時8 分許起：
        「張：小李有1 臺手提電腦在我這，他待會要給我2 萬
              塊拿回去。
          江：哪1 臺手提電腦？
          張：在我這啦，他等一下拿錢給我，我再給他。
          江：我還想說我這哪有什麼手提電腦。
          張：我想說待會我拿2 萬5 給你。
          江：我這邊沒東西了，還在找。
          張：看看能不能拿41給我，我等小李拿給我，我再去
              找你。
          江：好。」
      98年4 月7 日晚間8 時59分許起：
        「張：你在三峽嗎？我現在過去喔。
          江 ：我在三峽，不過不在那裡，在交流道這裡吃東
               西。
          張：你說沒有東西了，散的東西沒了嗎？
          江：我最後一點東西都湊給你了，錢不夠啦，再湊一
              點。
          張：我這有2 萬5 給你啊。
          江：我知道啊。
          張：我過去再說好了。」
      98年4 月7 日晚間10時29分許起：
        「江：我剛剛在車上睡著了。
          張：我想說打給你都不接，我現在三峽這啊。
          江：我不是說我不在那，我在板橋。
          張：我想說你不是在吃東西。
          江：拜託我老大早就走了。
          張：那我現在去板橋找你。
          江：你要就快點過來。」
      98年4 月7 日晚間10時50分許起：
        「張：我到了。
          江：你到板橋四維路了喔？
          張：對。
          江：好，等一下，我在車上。
          張：好。」
      98年4 月7 日晚間11時23分許起：
        「江：你在哪邊？
          張：海產店這邊啊。
          江：哪邊？你可不可以來後面這邊？你在哪邊海產店
              ？
          張：豆漿店旁邊啊，就那個。
          江：喔，巨蛋旁邊那個，巨蛋旁邊那個，你跟誰來？
          張：我跟我女兒啊。
          江：志偉沒來喔？
          張：他去三重。
          江：我待會要回去換機子，我要出去處理事情。
          張：那我載你回去。
          江：好。」
      此有通訊監察譯文1 份附卷足證（見同上偵查卷一第68頁
      至第68頁背面）。依被告江佳鈴與張淑玲間之通話內容可
      知，張淑玲確有隱諱地向被告江佳鈴表示要向渠拿「東西
      」（即意指毒品）及會交給渠25,000元，並相約見面進行
      交易無訛，核與被告江佳鈴及張淑玲供陳上情一致。此外
      ，另有臺北縣政府警察局土城分局搜索扣押筆錄、扣押物
      品目錄表各1 份附卷（見同上偵查卷一第29至32頁）及被
      告江佳鈴所持有之行動電話1 支（含行動電話門號000000
      0000號SIM 卡1 張）扣案可資佐證，足見被告江佳鈴此部
      分自白確與事實相符，堪值採信。是本案關於被告江佳鈴
      販賣第二級毒品甲基安非他命予張淑玲之事證明確，其此
      部分行犯堪以認定。
    4.事實欄三之(四)部分
      訊據被告江佳鈴坦承確有於如事實欄三之(四)所示時間及地
      點，以5,000 元之代價販賣重量不詳之第一級毒品海洛因
      予蕭福星等情不諱（見本院99年1 月19日準備程序筆錄第
      5 頁、100 年2 月24日審判筆錄第19頁），且於偵查中經
      檢察官向本院聲請羈押而接受本院訊問時亦坦承確有販賣
      第一級毒品海洛因予蕭福星一節無訛（見本院98年度聲羈
      字第354 號卷第4 頁背面），核與證人蕭福星於偵查中證
      述情節相符（見同上偵查卷一第281 頁）。而臺北縣政府
      警察局土城分局依本院核發之通訊監察書對蕭福星使用之
      行動電話門號0000000000實施通訊監察結果，確有監錄到
      其（以下簡稱「蕭」）使用上開行動電話門號與被告江佳
      鈴（以下簡稱「江」）使用行動電話門號0000000000號進
      行下列通話內容：
      98年4 月29日晚間10時21分許起：
        「江：我在大觀路眷村這。
          蕭：是浮洲橋頭這邊嗎？
          江：好像是265巷。
          蕭：好，我到了。」
      98年4 月29日晚間10時30分許起：
        「江：你上來啊，上來拿了就走就好，2 樓。
          蕭：爬來爬去。
          江：2 樓而已。」
      此有通訊監察譯文1 份在卷可考（見同上偵查卷一第65頁
      ）。依被告江佳鈴與蕭福星間之通話內容可知，其等確有
      相約見面進行毒品交易無訛，核與被告江佳鈴及蕭福星供
      陳上情一致。此外，另有臺北縣政府警察局土城分局搜索
      扣押筆錄、扣押物品目錄表各1 份附卷（見同上偵查卷一
      第29至32頁）及被告江佳鈴所持有之行動電話1 支（含行
      動電話門號0000000000號SIM 卡1 張）扣案可資佐證，足
      見被告江佳鈴此部分自白確與事實相符，堪值採信。是本
      案關於被告江佳鈴販賣第一級毒品海洛因予蕭福星之事證
      明確，其此部分犯行堪以認定。
  (三)被告吳英豪單獨販賣毒品部分
    訊據被告吳英豪固坦承其曾於98年5 月21日接獲孫永舜來電
    表示需要毒品一節不諱，惟矢口否認有何販賣毒品予孫永舜
    之犯行，辯稱：孫永舜是拜託伊向綽號「阿明」之友人買安
    非他命跟海洛因，但伊聯絡不到阿明，後來孫永舜打電話告
    訴伊渠已經到伊當時位於三峽大觀路住處樓下，伊就沒理渠
    云云。經查：
    1.臺北縣政府警察局土城分局依本院核發之通訊監察書對孫
      永舜使用之行動電話門號0000000000號實施通訊監察結果
      ，監錄到其（以下簡稱「孫」）使用上開行動電話門號與
      被告吳英豪（以下簡稱「豪」）使用行動電話門號000000
      0000號進行下列通話內容：
      98年5 月21日下午6 時8 分許起：
        「孫：我永文，你石頭還有嗎？
          豪：有啊。
          孫：你1 個能算25嗎？
          豪：3 。
          孫：好，我問看看。」
      98年5 月21日下午6 時21分許起：
        「孫：阿弟，1 個男生，那我等一下再處理半個女生，
              我這現在有1,500 元，剩下等我待會處理女生的
              時候再補你。
          豪：好。
          孫：我在樓下。」
      此有通訊監察譯文1 份存卷可查（見同上偵查卷二第31頁
      ）。被告吳英豪坦承上開通話內容確係其與孫永舜間之對
      話無訛（見本院99年4 月28日準備程序筆錄第3 頁），而
      證人孫永舜則於偵查中具結證述稱：伊當天有要購買安非
      他命跟海洛因，吳英豪有報價給伊，伊有到吳英豪位於三
      峽大觀路住處樓下找渠，渠本來要賣1 公克安非他命及半
      錢海洛因給伊，但因為伊身上只有1,500 元，所以渠就反
      悔意不賣給伊，伊有看到吳英豪身上有帶安非他命跟海洛
      因，但渠不給伊賒帳等情綦詳（見同上偵查卷一第285 頁
      ），核與其在前述、通通話中有向被告吳英豪提到要
      「1 個石頭」、「1 個男生」等意指重量約1 公克之第二
      級毒品甲基安非他命及要「半個女生」意指重量約半錢之
      第一級毒品海洛因，被告吳英豪則在前述第通通話中表
      示重量約1 公克之第二級毒品甲基安非他命要價「3 」意
      指3,000 元等情節相符，堪認證人孫永舜於偵查中證述其
      確有於98年5 月21日去電向被告吳英豪表示要購買重量約
      1 公克之第二級毒品甲基安非他命及重量約半錢之第一級
      毒品海洛因，以及被告吳英豪有向其報價等情屬實。抑且
      ，被告吳英豪與孫永舜間之上開通話中，均未提及向綽號
      「阿明」之人購買毒品一事，則被告吳英豪辯稱：孫永舜
      是拜託伊向綽號「阿明」之友人買安非他命跟海洛因云云
      ，無非卸責之詞，不足採信。
    2.至證人孫永舜於本院審理時雖否認前述第、通通話係
      其與被告吳英豪間之對話（見本院99年12月30日審判筆錄
      13至18頁），惟被告吳英豪已明白供述該2 通通話確係其
      與孫永舜間之對話無訛，此亦據證人孫永舜於偵查中證述
      明確，且被告吳英豪嗣亦經警在其位於臺北縣三峽鎮○○
      路339 號10樓之2 住處內，起獲其持與孫永舜進行前述第
      、通通話時所用之行動電話1 支（含行動電話門號00
      00000000號SIM 卡1 張），復有臺北縣政府警察局搜索扣
      押筆錄、扣押物品目錄表各1 份附卷（見同上偵查卷一第
      370 至372 頁）及上開行動電話1 支（含行動電話門號00
      00000000號SIM 卡1 張）扣案可資佐證，是證人孫永舜嗣
      於本院審理時翻異前詞，否認有向被告吳英豪洽購毒品一
      節，自屬為被告吳英豪掩飾之詞，難信為真。
    3.又被告吳英豪辯稱：孫永舜打電話告訴伊渠已經到伊住處
      樓下時，伊沒理渠云云，惟證人孫永舜於偵查中已證述其
      當天抵達被告吳英豪住處樓下時，確有看到被告吳英豪攜
      帶毒品前來等情明確，業如前述，且被告吳英豪在前述第
      通通話中，即得悉孫永舜已在其住處樓下，亦未表示不
      願碰面之意思，是其辯稱其未下樓與孫永舜見面交易云云
      ，要屬事後卸責之詞，亦不足採信。
    4.從而，被告吳英豪接獲孫永舜來電表示欲向其購買重量約
      1 公克之第二級毒品甲基安非他命及重量約半錢之第一級
      毒品海洛因後，除已在電話中向孫永舜報明重量約1 公克
      之第二級毒品甲基安非他命要價3,000 元外，亦自其位於
      臺北縣三峽鎮○○路之住處攜帶毒品下樓，欲與孫永舜進
      行毒品交易，卻因孫永舜未帶足購買毒品之對價，才未完
      成交易，顯見其已著手實行販賣第一級毒品海洛因及第二
      級毒品甲基安非他命之犯罪構成要件行為，僅因拒絕孫永
      舜賒帳，始未交付毒品予孫永舜而不遂。是本案關於被告
      吳英豪販賣第一級毒品海洛因及第二級毒品甲基安非他命
      予孫永舜未遂之事證明確，其此部分犯行堪予認定。
三、論罪科刑部分
  (一)按行為後法律有變更者，適用行為時之法律，但行為後之法
    律有利於行為人者，適用最有利於行為人之法律，刑法第2
    條第1 項定有明文。查被告2 人行為後，毒品危害防制條例
    第4 條於98年5 月20日修正公布，現已生效施行。而修正前
    毒品危害防制條例第4 條第1 項、第2 項分別規定：「製造
    、運輸、販賣第一級毒品者，處死刑或無期徒刑；處無期徒
    刑者，得併科新臺幣1,000 萬元以下罰金。」「製造、運輸
    、販賣第二級毒品者，處無期徒刑或7 年以上有期徙刑，得
    併科新臺幣700 萬元以下罰金。」嗣分別修正為：「製造、
    運輸、販賣第一級毒品者，處死刑或無期徒刑；處無期徒刑
    者，得併科新臺幣2,000 萬元以下罰金。」「製造、運輸、
    販賣第二級毒品者，處無期徒刑或7 年以上有期徒刑，得併
    科新臺幣1, 000萬元以下罰金。」則販賣第一級毒品罪、販
    賣第二級毒品罪之法定刑，就罰金刑部分由修正前之得併科
    1,000 萬元以下罰金、得併科700 萬元以下罰金，分別修正
    提高為得併科2,000 萬元以下罰金、得併科1,000 萬元以下
    罰金，自以修正前毒品危害防制條例第4 條第1 項、第2 項
    之規定較有利於被告2 人。惟修正後毒品危害防制條例增訂
    第17條第2 項：「犯第4 條至第8 條之罪於偵查及審判中均
    自白者，減輕其刑。」則被告江佳鈴於偵查中及本院審理時
    均曾自白其所為上開各次販賣毒品犯行，符合修正後毒品危
    害防制條例第17條第2 項所定減輕其刑之要件，自以修正後
    毒品危害防制條例第17條第2 項規定較有利於被告江佳鈴。
    是經綜合比較新、舊法之結果，就被告江佳鈴部分，以修正
    後之毒品危害防制條例規定對其較為有利，應依刑法第2 條
    第1 項但書規定，適用修正後之毒品危害防制條例規定論處
    ，而被告吳英豪部分，則應依刑法第2 條第1 項前段規定，
    適用其行為時之法律即修正前之毒品危害防制條例之規定論
    處。
  (二)核被告江佳鈴所為如事實欄二、三之(二)、三之(三)所示，均係
    犯修正後毒品危害防制條例第4 條第2 項之販賣第二級毒品
    罪；核其所為如事實欄三之(一)、三之(四)所示，均係犯修正後
    毒品危害防制條例第4 條第1 項之販賣第一級毒品罪。核被
    告吳英豪所為如事實欄二所示，係犯修正前毒品危害防制條
    例第4 條第2 項之販賣第二級毒品罪；核其所為如事實欄四
    所示，係犯修正前毒品危害防制條例第4 條第6 項、第1 項
    之販賣第一級毒品未遂罪及同條第6 項、第2 項之販賣第二
    級毒品未遂罪。
  (三)至公訴意旨認被告江佳鈴、吳英豪另共同基於販賣第一級毒
    品海洛因以牟利之犯意聯絡，由被告江佳鈴於98年4 月2 日
    晚間8 時6 分許，以其持用之行動電話門號0000000000號與
    被告吳英豪持用之行動電話門號00 00000000 號聯絡，指示
    被告吳英豪前往臺北縣板橋巿三民路2 段「家樂福」賣場，
    欲以10,000元之代價販賣重量約1 錢之第一級毒品海洛因予
    真實姓名年籍不詳、綽號「小蘭」之成年人，惟因吳英豪聯
    絡「小蘭」不著而未遂，因認被告2 人涉犯毒品危害防制條
    例第4 條第6 項、第1 項之販賣第一級毒品未遂罪嫌等語。
    惟此部分公訴意旨雖指被告江佳鈴、吳英豪涉有共同販賣第
    一級毒品海洛因予「小蘭」未遂之罪嫌，惟依其所舉各項證
    據方法，尚無法使本院達到確信其為真實之程度（詳如後述
    ），此外，復查無其他積極證據足資認定被告2 人確有著手
    於販賣第一級毒品予「小蘭」之犯行，本應就此部分為被告
    2 人無罪之諭知，惟檢察官認此部分事實與本案論罪科刑之
    犯罪事實有集合犯之包括一罪關係，爰不另為無罪之諭知，
    附此敘明。
  (四)被告2 人因販賣而持有第一、二級毒品之低度行為，應為其
    等販賣各該毒品之高度行為所吸收，均不另論罪。被告2 人
    如事實欄二所示販賣第二級毒品予「肉包」之犯行，有犯意
    聯絡與行為分擔，為共同正犯。被告吳英豪就如事實欄四所
    示販賣毒品予孫永舜之犯行，係以一行為同時販賣第一級毒
    品及第二級毒品而均未遂，觸犯販賣第一級毒品未遂及販賣
    第二級毒品未遂二罪名，為想像競合犯，應依刑法第55條前
    段規定，從較重之販賣第一級毒品未遂罪處斷。被告江佳鈴
    所為如事實欄二、三所示3 次販賣第二級毒品犯行暨2 次販
    賣第一級毒品犯行，以及被告吳英豪所為如事實欄二、四所
    示1 次販賣第二級毒品犯行暨1 次販賣第一級毒品未遂犯行
    ，犯意均各別，行為亦互殊，皆應予分論併罰。至蒞庭檢察
    官雖認被告2 人前述多次販賣毒品犯行，應依集合犯論以一
    罪。然按集合犯係指犯罪構成要件之行為，依其本質、犯罪
    目的或社會常態觀之，通常具有反覆、繼續之特性，此等反
    覆、繼續實行之行為，於自然意義上雖係數行為，但依社會
    通念，法律上應僅為一總括之評價，法律乃將之規定為一獨
    立之犯罪類型，而為包括一罪。故犯罪是否為包括一罪之集
    合犯，客觀上，應斟酌其法律規定之本來意涵、實現該犯罪
    目的之必要手段、社會生活經驗中該犯罪實行常態及社會通
    念；主觀上，則視其是否出於行為人之一次決意，並秉持刑
    罰公平原則等情形，加以判斷。而刑法上有關販賣之罪（包
    括販賣毒品、槍械、偽禁藥等），在立法者預定之構成要件
    類型上，並非屬於必須反覆或延續實行始能成立之犯罪，且
    該等販賣行為，常有單一或偶發性販賣之情形，亦非絕對具
    有反覆、延續實行之特徵。是檢察官認被告2 人所為多次販
    賣毒品之行為，應評價為集合犯而論以一罪，自有誤會，附
    此敘明。
  (五)又被告吳英豪就如事實欄四所示販賣毒品予孫永舜之犯行，
    已著手於販賣第一級毒品犯罪行為之實施，但未交付毒品而
    未生犯罪之結果，屬未遂犯，應依刑法第25條第2 項規定，
    按既遂犯之刑減輕之。被告江佳鈴於偵查中及本院審判時均
    曾自白其所為上開各次販賣毒品犯行，皆應依毒品危害防制
    條例第17條第2 項規定減輕其刑。被告江佳鈴、吳英豪各受
    有如事實欄一所示有期徒刑之宣告，先後於97年11月17日易
    科罰金執行完畢，於95年6 月8 日入監執行徒刑完畢，此有
    臺灣高等法院被告前案紀錄表2 份在卷可查，其等於前揭有
    期徒刑執行完畢後5 年內分別故意再犯本案販賣第一、二級
    毒品罪，皆構成累犯，均應依刑法第47條第1 項規定加重其
    刑。被告江佳鈴、吳英豪所為販賣第一、二級毒品犯行固值
    非難，惟其等本身並未因上開販賣行為而獲得暴利，且其販
    賣第一、二級毒品海洛因之數量亦非甚鉅，與一般通常情形
    之販賣毒品係為求鉅額獲利或查獲之毒品多達數百、數千公
    克之情形有別，是其等犯罪情節尚屬輕微，與修正前及現行
    之毒品危害防制條例第4 條第1 項販賣第一級毒品罪、同條
    第2 項販賣第二級毒品罪之法定刑相較，仍屬情輕法重，客
    觀上足以引起一般同情，顯有堪資憫恕之處，是本院認縱處
    以法定最低刑度猶嫌過重，爰就被告江佳鈴、吳英豪所為販
    賣第一、二級毒品既、未遂罪部分，均依刑法第59條規定予
    減輕其刑，並先加後遞減之。
  (六)爰審酌被告江佳鈴、吳英豪販賣毒品予他人，不但戕害他人
    身心健康，亦危害社會秩序及善良風俗，兼衡其等之犯罪動
    機、目的、手段、販賣毒品之數量暨所獲利益、犯罪後之態
    度等一切情狀，分別量處如主文所示之刑，並定其等應執行
    之刑，以資懲儆。
四、沒收部分
  (一)扣案如附表一編號6 至8 及附表二編號15所示之行動電話共
    4 支（含行動電話門號0000000000號、0000000000號、0000
    000000號、0000000000號SIM 卡各1 張），係被告江佳鈴、
    吳英豪分別用以聯繫如事實欄二、三、四所示毒品交易之工
    具，業如前述，且分屬被告2 人所有，業據其等供陳在卷，
    均應依毒品危害防制條例第19條第1 項規定沒收之；至上開
    行動電話既經扣案，即得以直接沒收，自不生追徵其價額或
    以財產抵償之問題（最高法院98年度臺上字第5542號判決意
    旨參照），附此敘明。
  (二)被告江佳鈴於如事實欄三之(一)、三之(二)、三之(三)、三之(四)所
    示時地販賣第一級毒品海洛因及第二級毒品甲基安非他命，
    分別所得之財物9,000 元、10,000元、20,000元、5,000 元
    ，合計44,000元，雖均未扣案，惟仍應依毒品危害防制條例
    第19條第1 項規定沒收之，如全部或一部不能沒收時，以其
    財產抵償之。
  (三)至扣案如附表一編號1 、2 及附表二編號3 至5 、14所示毒
    品，分別係被告江佳鈴、吳英豪為警於98年6 月9 日在其等
    各自住處內所起獲，業如前述，則被告江佳鈴、吳英豪為警
    查獲其2 人持有上開毒品之時間，距離其等販賣毒品予「肉
    包」、邱慈雯、張淑玲、蕭福星、孫永舜等人之時間，已有
    相當時日，復參以其2 人本身亦有施用毒品之習慣，此觀諸
    卷附臺灣高等法院被告前案紀錄表記載其等有多次施用毒品
    之前科即明，是上開毒品亦非無可能係其等因供己施用而持
    有，自難逕認該等毒品與其2 人所為本案販賣毒品犯行確有
    關連性，自不宜遽在本案中宣告沒收。又扣案如附表一編號
    3 、5 、9 及附表二編號1 、2 、6 至13所示之物，則均查
    無積極證據足認係供被告江佳鈴、吳英豪實施本案販賣毒品
    犯行所用之物，爰不予宣告沒收。另公訴意旨雖認扣案如附
    表一編號4 所示現金129,100 元為被告江佳鈴販賣毒品所得
    之財物，然未指明係其何次販毒所獲之對價，復斟酌被告江
    佳鈴係於98年6 月9 日為警查獲其持有上開現金，距離其販
    賣毒品予邱慈雯、張淑玲、蕭福星之時間，亦有相當時日，
    再參以現金快速流通之特性，尚難遽認該扣案現金129,100
    元即為被告江佳鈴販賣毒品予邱慈雯、張淑玲、蕭福星等人
    所得之對價，此外，復查無其他積極證據足資證明扣案之現
    金129,100 元確係被告江佳鈴販賣毒品所得之財物，故亦不
    予宣告沒收，附此敘明。
貳、無罪部分
一、公訴意旨略以：被告黃青梅明知海洛因係毒品危害防制條例
    所規定之第一級毒品，依法不得販賣、持有，仍基於幫助販
    賣第一級毒品海洛因之犯意，於不詳時間，在臺北縣板橋巿
    四維路326 巷4 號2 樓之住處，受被告江佳鈴之託，藏放第
    一級毒品海洛因半錢而持有之，以待被告江佳鈴欲販賣時取
    用，並收受被告江佳鈴交付之行動電話門號0000000000號供
    聯絡用，嗣於89年4 月2 日晚間8 時許，被告江佳鈴以其持
    用之行動電話門號0000000000號與被告黃青梅持用之行動電
    話門號0000000000號聯絡，指示被告黃青梅在其住處將上開
    第一級毒品海洛因交與被告吳英豪，由被告吳英豪販賣予真
    實姓名年籍不詳、綽號「小蘭」之成年人，嗣因被告吳英豪
    取得上開毒品後，聯絡「小蘭」不著而未遂，因認被告黃青
    梅涉犯刑法第30條第1 項前段、毒品危害防制條例第4 條第
    1 項之幫助販賣第一級毒品罪嫌等語。
二、公訴意旨涉被告黃青梅涉犯上開罪嫌，係以：(一)被告江佳鈴
    於警詢及偵查中之證述，(二)被告吳英豪於警詢及偵查中之供
    述，(三)被告黃青梅於警詢及偵查中之供述，(四)被告江佳鈴持
    用之行動電話門號0000000000號及被告吳英豪持用之行動電
    話門號0000000000號之通訊監察譯文，(五)本院搜索票、臺北
    縣政府警察局土城分局搜索扣押筆錄及扣押物品目錄表，(六)
    法務部調查局濫用藥物實驗室鑑定書等資為其論據。
三、按犯罪事實應依證據認定之，無證據不得認定犯罪事實；又
    不能證明被告犯罪者，即應諭知無罪之判決，刑事訴訟法第
    154 條第2 項、第301 條第1 項分別定有明文。次按認定不
    利於被告之事實，須依積極證據，苟積極證據不足為不利於
    被告事實之認定時，即應為有利於被告之認定，更不必有何
    有利之證據。又認定犯罪事實所憑之證據，雖不以直接證據
    為限，間接證據亦包括在內，然而無論直接或間接證據，其
    為訴訟上之證明，須達於通常一般人均不致有所懷疑，而得
    確信其為真實之程度，始得據為有罪之認定（最高法院30年
    上字第816 號及76年臺上字第4986號判例意旨參照）。
四、訊據被告黃青梅堅決否認有何幫助販賣毒品犯行，辯稱：伊
    不知道江佳鈴有將毒品放在伊住處，伊也不知道江佳鈴有在
    販賣毒品，亦無將毒品交給吳英豪等語。經查：
  (一)被告江佳鈴於警詢、偵查中及本院審理時均供承確有於98年
    4 月20日晚間8 時許，以電話指示吳英豪拿第一級毒品海洛
    因前去交付予真實姓名年籍不詳、綽號「小蘭」之成年人等
    情屬實（見同上偵查卷一第19頁、第277 頁、第330 頁、本
    院99年10月28日審判筆錄第10至12頁），被告吳英豪亦於本
    院訊問時承稱被告江佳鈴確曾指示其拿第一級毒品海洛因給
    「小蘭」一節無訛（見本院99年4 月28日準備程序筆錄第2
    頁、99年12月21日審判筆錄第9 至11頁），而臺北縣政府警
    察局土城分局依本院核發之通訊監察書對被告江佳鈴使用之
    行動電話門號0000000000號實施通訊監察結果，亦有監錄到
    其（以下簡稱「江」）於98年4 月2 日晚間8 時6 分許起使
    用上開行動電話門號與被告吳英豪（以下簡稱「豪」）使用
    行動電話門號0000000000號進行下列通話內容：
    「豪：小蘭打電話來，說要到板橋找我們。
      江：小蘭喔，那你上去幫我拿下來。
      豪：那小蘭，那你打過去，還是我直接拿過去？
      江：他要拿半個，你知道半個要拿哪包？
      豪：很多很多包那個，後來叫我重包的喔？
      江：對對。
      豪：多少錢？
      江：1 塊。
      豪：那些東西要拿出來嗎？
      江：先不要，先拿一些女生，人家要的。
      豪：那我帶幾包好了。
      江：好。」
    此有通訊監察譯文1 份在卷可考（見同上偵查卷一第336 頁
    ），可知被告江佳鈴確有指示被告吳英豪前去交付「半個」
    意指重量約半錢之第一級毒品海洛因予「小蘭」。
  (二)然被告吳英豪於本院審理時供稱：伊不認識黃青梅，僅在江
    佳鈴位於三峽之住處見過黃青梅1 次，伊沒有去過黃青梅位
    於板橋巿四維路326 巷4 號2 樓之住處等語（見本院99年12
    月21日審判筆錄第6 頁、第10頁），被告江佳鈴亦於本院審
    理時陳稱：伊沒有將毒品藏在黃青梅位於板橋巿四維路326
    巷4 號2 樓住處，也沒有指示吳英豪去黃青梅住處拿海洛因
    交給「小蘭」等語（見本院99年10月28日審判筆錄第2 至3
    頁、第8 頁），而警方於98年6 月9 日晚間8 時50分許，持
    本院核發之搜索票前往被告黃青梅位於臺北縣板橋巿四維路
    326 巷4 樓2 樓住處執行搜索結果，並未發現藏有任何毒品
    或違禁物，此有臺北縣政府警察局土城分局搜索扣押筆錄、
    扣押物品目錄表各1 份在卷可考（見同上偵查卷一第425 至
    426 頁），則被告黃青梅是否確有為被告江佳鈴藏放欲供販
    賣之第一級毒品海洛因，實非無疑。
  (三)又被告江佳鈴於偵查中曾稱：「小蘭」要拿半錢海洛因，伊
    叫「阿弟仔」拿給「小蘭」，但後來沒有交易成功，因為伊
    叫「阿弟仔」上去黃青梅家拿，但是黃青梅家沒有，所以沒
    有拿到云云（見同上偵查卷一第277 頁），雖供述其有指示
    被告吳英豪前去被告黃青梅住處拿取欲交付給「小蘭」之第
    一級毒品海洛因等情，然其併陳稱因被告黃青梅住處內沒有
    毒品，故被告吳英豪並未拿到等語，自亦無法依被告江佳鈴
    於偵查中所述前詞，遽謂被告黃青梅有為被告江佳鈴藏放毒
    品之事實。
  (四)另經本院當庭撥放勘驗臺北縣政府警察局土城分局依本院核
    發之通訊監察書對被告江佳鈴使用之行動電話門號00000000
    00號實施通訊監察時，所監錄到其使用上開行動電話門號於
    98年4 月2 日晚間8 時許起與被告黃青梅使用之行動電話門
    號0000000000號間之通話錄音光碟，發現其（以下簡稱「江
    」）與被告黃青梅（以下簡稱「梅」）有下列通話內容：
    「江：喂，你在哪裡，老大？你在哪裡？
      梅：我在家裡。
      江：你在家，沒有在四喔？
      梅：你說什麼？
      江：你沒有在打牌哪？
      梅：我回到家了。
      江：你回去了喔？
      梅：嗯。
      江：何時回去的？
      梅：什麼？
      江：你何時回去的？
      梅：很早就回家了。
      江：是喔，這麼早回去做什麼？我在你這邊外面而已。
      梅：怎樣，你要去喔？
      江：我剛在這裡，沒有啊，因為我要拿，叫誰，叫那個阿
          泰去幫我拿東西啊，我想說你在樓頂，你等我一下。
      梅：沒啦。
      江：對啊，因為人家要女生的，我現在跑來這，我現在在
          你這，我先在這叫他過去拿東西，人家要啊。
      梅：喔。
      江：對啊，那不然我就叫他自己上去啊，喂。
      梅：那你要怎樣？
      江：什麼要怎樣，我叫他去給我拿下來，不然要怎樣。
      梅：叫他拿下來喔。
      江：是啊，叫他上去拿啊。
      梅：喔。
      江：因為我有跟他說我放在哪裡啊。
      梅：喔。
      江：我本來有想說你那時有在，我叫你拿，你又不在，他
          幫我拿了就走了。
      梅：沒啦。」
    此有上開通話內容之譯文1 份附卷可稽（附於本院100 年2
    月24日審判筆錄之後）。在該次通話中，被告江佳鈴僅有向
    被告黃青梅提及「叫那個阿泰去幫我拿東西」、「因為人家
    要女生的」、「我叫他去給我拿下來」、「因為我有跟他說
    我放在哪裡」等語，並未表示其有指示被告吳英豪前去被告
    黃青梅住處拿取毒品一事，甚且，被告黃青梅在該次通話之
    初即稱：「我在家裡」、「我回到家了」等語，之後被告江
    佳鈴又稱：「我本來有想說你那時有在，我叫你拿，你又不
    在，他幫我拿了就走了」等語，更可推知被告江佳鈴指示「
    阿泰」前去拿東西之處所並非被告黃青梅之住處，則依被告
    江佳鈴與被告黃青梅間之上開通話內容，亦無法證明被告江
    佳鈴確有將毒品藏放在被告黃青梅之住處內。
  (五)且按刑法之未遂犯，必須已著手實行構成犯罪要件之行為而
    不遂者，始能成立；若於著手此項要件行為以前之準備行動
    ，係屬預備行為，不能遽以未遂犯論擬。本件被告江佳鈴、
    吳英豪均否認有前往與「小蘭」碰面並交付毒品予「小蘭」
    ，被告江佳鈴並陳稱：伊與「小蘭」有約要碰面，但是伊沒
    有過去等語（見本院100 年2 月24日審判筆錄第20頁），被
    告吳英豪則陳稱：江佳鈴叫伊拿一些海洛因請「小蘭」吃，
    但伊自己吃都不夠了，所以伊騙江佳鈴說小蘭電話打不通，
    事實上伊沒有拿海洛因過去給「小蘭」等語（見本院99年4
    月28日準備程序筆錄第2 頁），則被告江佳鈴、吳英豪與「
    小蘭」是否確已議定交易毒品之數量、價格，並已相約見面
    進行交易，均非無疑，實難遽謂其等已著手實行販賣毒品之
    構成要件行為，自無法逕以販賣毒品未遂罪相繩。
五、綜上所述，本件依公訴人所舉各項證據方法，尚無法證明被
    告黃青梅確有幫助被告江佳鈴藏放第一級毒品海洛因以供渠
    日後販賣之事實，亦無法證明被告江佳鈴、吳英豪已著手實
    行販賣第一級毒品海洛因予「小蘭」之犯罪構成要件行為，
    自無法遽指被告江佳鈴、吳英豪涉有販賣第一級毒品未遂罪
    嫌，更遑論被告黃青梅有何幫助被告江佳鈴等人販賣第一級
    毒品之罪嫌可言。此外，復查無其他積極證據足認被告黃青
    梅有公訴意旨所指幫助販賣第一級毒品犯行，揆諸首揭說明
    ，既不能證明被告黃青梅犯罪，自應為其無罪判決之諭知。
據上論斷，應依刑事訴訟法第299 條第1 項前段、第301 條第1
項，修正前毒品危害防制條例第4 條第1 項、第2 項、第6 項，
現行毒品危害防制條例第4 條第1 項、第2 項、第17條第2 項、
第19條第1 項，刑法第11條前段、第2 條第1 項、第28條、第55
條前段、第25條、第47條第1 項、第59條、第51條第5 款，判決
如主文。
本案經檢察官吳孟竹到庭執行職務。
中    華    民    國   100    年    3     月    17    日
                  刑事第六庭審判長法  官  戴嘉清
                                  法  官  林晏鵬
                                  法  官  王瑜玲
以上正本證明與原本無異
如不服本判決應於送達後10日內向本院提出上訴狀
                                  書記官  林君縈
中    華    民    國   100    年    3     月    17    日
附錄本案論罪科刑法條全文：
修正前毒品危害防制條例第4條
製造、運輸、販賣第一級毒品者，處死刑或無期徒刑；處無期徒
刑者，得併科新臺幣1 千萬元以下罰金。
製造、運輸、販賣第二級毒品者，處無期徒刑或7 年以上有期徒
刑，得併科新臺幣7 百萬元以下罰金。
製造、運輸、販賣第三級毒品者，處5 年以上有期徒刑，得併科
新臺幣5 百萬元以下罰金。
製造、運輸、販賣第四級毒品者，處3 年以上10年以下有期徒刑
，得併科新臺幣3 百萬元以下罰金。
製造、運輸、販賣專供製造或施用毒品之器具者，處1 年以上7
年以下有期徒刑，得併科新臺幣1 百萬元以下罰金。
前五項之未遂犯罰之。
現行毒品危害防制條例第4條
製造、運輸、販賣第一級毒品者，處死刑或無期徒刑；處無期徒
刑者，得併科新臺幣2 千萬元以下罰金。
製造、運輸、販賣第二級毒品者，處無期徒刑或7 年以上有期徒
刑，得併科新臺幣1 千萬元以下罰金。
製造、運輸、販賣第三級毒品者，處5 年以上有期徒刑，得併科
新臺幣7 百萬元以下罰金。
製造、運輸、販賣第四級毒品者，處3 年以上10年以下有期徒刑
，得併科新臺幣3 百萬元以下罰金。
製造、運輸、販賣專供製造或施用毒品之器具者，處1 年以上7
年以下有期徒刑，得併科新臺幣1 百萬元以下罰金。
前五項之未遂犯罰之。
附表一：（被告江佳鈴為警查扣之物）
 ┌──┬──────────────────────────┐
 │編號│扣              押              物              品  │
 ├──┼──────────────────────────┤
 │ 1  │第一級毒品海洛因2 包（共重12.55 公克）              │
 ├──┼──────────────────────────┤
 │ 2  │第二級甲基安非他命12包（共重14.9公克）              │
 ├──┼──────────────────────────┤
 │ 3  │吸食器2 組                                          │
 ├──┼──────────────────────────┤
 │ 4  │現金新臺幣129,100元                                 │
 ├──┼──────────────────────────┤
 │ 5  │分裝袋1 大包                                        │
 ├──┼──────────────────────────┤
 │ 6  │行動電話1 支（含行動電話門號0000000000號SIM 卡1 張）│
 ├──┼──────────────────────────┤
 │ 7  │行動電話1 支（含行動電話門號0000000000號SIM 卡1 張）│
 ├──┼──────────────────────────┤
 │ 8  │行動電話1 支（含行動電話門號0000000000號SIM 卡1 張）│
 ├──┼──────────────────────────┤
 │ 9  │電子磅秤1 臺                                        │
 └──┴──────────────────────────┘
 附表二：（被告吳英豪為警查扣之物）
 ┌──┬──────────────────────────┐
 │編號│扣              押              物              品  │
 ├──┼──────────────────────────┤
 │ 1  │電子磅秤2 臺                                        │
 ├──┼──────────────────────────┤
 │ 2  │安非他命吸食器1 組                                  │
 ├──┼──────────────────────────┤
 │ 3  │第一級毒品海洛因1 包（毛重0.33公克）                │
 ├──┼──────────────────────────┤
 │ 4  │第一級毒品海洛因1 包（毛重0.6 公克）                │
 ├──┼──────────────────────────┤
 │ 5  │第一級毒品海洛因1 包（毛重0.28公克）                │
 ├──┼──────────────────────────┤
 │ 6  │石磨1 組                                            │
 ├──┼──────────────────────────┤
 │ 7  │放大鏡1 個                                          │
 ├──┼──────────────────────────┤
 │ 8  │桌上型固定器1 組                                    │
 ├──┼──────────────────────────┤
 │ 9  │分裝勺1 支                                          │
 ├──┼──────────────────────────┤
 │10  │壓平袋2 個                                          │
 ├──┼──────────────────────────┤
 │11  │壓平器滾輪1 支                                      │
 ├──┼──────────────────────────┤
 │12  │分裝袋1 批                                          │
 ├──┼──────────────────────────┤
 │13  │使用過注射針筒1 批                                  │
 ├──┼──────────────────────────┤
 │14  │第一級毒品海洛因3 包（合計毛重2.2 公克）            │
 ├──┼──────────────────────────┤
 │15  │行動電話1 支（含行動電話門號0000000000號SIM 卡1 張）│
 └──┴──────────────────────────┘